【裁判字號】    97,簡上,344
【裁判日期】    970528
【裁判案由】    傷害
【裁判全文】
臺灣板橋地方法院刑事判決            97年度簡上字第344號
上  訴  人  乙○○
即  被  告
上列上訴人因傷害案件，不服本院簡易庭97年度簡字第916 號，
中華民國97年2 月19日所為之第一審簡易判決（聲請案號：96年
度偵字第28707 號）提起上訴，本院管轄第二審合議庭認不得以
簡易判決處刑，改依通常訴訟程序審理，自為第一審判決如下：
    主  文
原判決撤銷。
乙○○傷害人之身體，處拘役肆拾日，如易科罰金，以新壹幣壹
仟元折算壹日，減為拘役貳拾日，如易科罰金以新臺幣壹仟元折
算壹日。
其餘被訴部分，公訴不受理。
    事  實
一、乙○○係甲○○之配偶，兩人具有家庭暴力防治法第3 條第
    1 款之家庭成員關係（兩人現已離婚），於民國96年3 月8
    日，在臺北縣土城市○○路○ 段126 巷60號10樓原兩人住處
    內，乙○○因細故與甲○○發生爭執後，竟基於傷害之故意
    ，徒手打甲○○，使甲○○受有下唇撕裂傷、上門齒損傷之
    傷害。
二、案經甲○○訴請臺灣板橋地方法院檢察署檢察官偵查起訴。
    理  由
壹、有罪部分：
一、上揭事實業據被告乙○○於偵查及本院審理時均坦承不諱，
    核與告訴人甲○○於偵查中指述情節相符，而告訴人因此受
    有受有下唇撕裂傷、上門齒損傷之傷害，並有診斷證明書1
    紙在卷可稽，是本件事證已臻明確，被告之傷害犯行洵堪認
    定。
二、核被告所為，係犯刑法第277 條第1 項之傷害罪。爰審酌被
    告不知理性溝通，僅因細故即以暴力相向，實非可取，兼衡
    其犯罪動機、手段、對告訴人所生之損害與犯罪後坦承犯行
    態度良好等一切情狀，量處如主文所示之刑，並諭知易科罰
    金之折算標準。又查，被告之犯罪時間，係在96 年4月24日
    之前，茲依中華民國九十六年罪犯減刑條例第2 條第1 項第
    3 款之規定減其宣告刑二分之一，並依原宣告刑所定之折算
    標準諭知易科罰金折算標準。
貳、不受理部分：
一、公訴意旨略以：被告於95年11月11日在臺北縣土城市○○路
    ○ 段126 巷60號10樓住處內，基於傷害之犯意，徒手毆打其
    女劉00（95年7 月9 日生，真實姓名詳卷，亦為告訴人甲○
    ○之女），致劉00受有左下眼瞼瘀傷之傷害；復於95年12月
    20日在上址處，因幼兒教育問題與甲○○發生爭執，竟基於
    傷害之犯意，徒手毆打甲○○，致高女受有下唇挫裂傷、右
    下眼眶挫傷之傷害，因認被告涉犯刑法第277 條第1 項之傷
    害罪嫌等語。
二、按告訴乃論之罪，其告訴應自得為告訴之人知悉犯人之時起
    ，於6 個月內為之；告訴乃論之罪，已逾告訴期間者，應諭
    知不受理判決，刑事訴訟法第237 條第1 項、第303 條第3
    款，分別定有明文。
三、查: 被告於95年11月11日及95年12月20日之傷害行為，告訴
    人甲○○遲至96年8 月31日始向臺灣板橋地方法院檢察署提
    出告訴，有刑事告訴狀1 份附於偵查卷內可憑。揆諸上開法
    條規定，告訴人就被告上開2 次傷害行為之告訴顯已逾6 個
    月之告訴期間，其告訴不合法，本院就此部分自應依法為不
    受理之判決。
參、撤銷原判決之理由：
一、上訴人即被告以原判決未審酌被告所為之傷害犯行，告訴人
    於提起告訴時是否已逾6 個月之告訴期限，即逕予判決為由
    ，指摘原判決不當而具狀提出上訴。本院於調查各項證據後
    ，認原審審判決疏未審酌告訴人之告訴期間已逾期之訴訟形
    式要件，即對被告於95年11月11日及95年12月20日之傷害行
    為予以論罪科刑，自有未合，上訴意旨指摘原判決不當，為
    有理由，本院審理後，認應將原判決撤銷改判如主文所示。
二、本案雖經檢察官聲請以簡易判決處刑，並經本院簡易庭以97
    年度簡字第916 號簡易判決處刑在案，惟經本院管轄第二審
    之合議庭認既應諭知被告部分被訴部分公訴不受理之判決（
    詳如上開理由貳所載），依刑事訴訟法第452 條之規定，就
    此部分自不得以簡易判決處刑，而被告其餘被訴部分認亦不
    宜以簡易判決處刑，應依同法條規定，將全案改依第一審通
    常訴訟程序審理，並準用刑事訴訟法第369 條第2 項之規定
    自為第一審判決，是以，檢察官或被告如不服未判決，仍得
    於法定期間內，向管轄之第二審法院上訴，附此敘明。
依刑事訴訟法第452條、第455之1第3項、第369條第1項前段、第
2項、第299條第1項前段、第303條第3款，刑法第277條第1項、
刑法第41條第1項前段，刑法施行法第1條之1，中華民國九十六
年罪犯減刑條例第2條第1項第3款、第7條，判決如主文。
本案經檢察官吳宗光到庭執行職務。
中    華    民     國     97    年   5   月    28     日
                      刑事第六庭審判長法  官   高文淵
                                      法  官   林鈺琅
                                      法  官   古秋菊
以上正本證明與原本無異。
得上訴。
                                      書記官   陳永訓
中    華    民    國    97    年    5     月    28    日


司法院資訊處製作；財團法人民間司法改革基金會備份。
